Inventaris van het archief van de Koninklijke Landmacht: Generale Staf en daarbij gedeponeerde archieven, (1906) 1914-1940 (1941)
Nationaal Archief, Den Haag
- De archieven van de Generale Staf in vredes- en oorlogsorganisatie, 1914 - 1940, 3.
  - Het archief van de afdeling Technische Aangelegenheden, 1935 - 1940, 3.3
    - Ingekomen en minuten van uitgaande stukken., 1935 - 1940; 1493-1501; 9 pakken
      - 1937, 1494
        1937 102 Goedkeuring aanbrengen van wijzigingen in kazematten voor zware mitrailleurs in pijlers van de brug bij Hendrik Ido Ambacht.
        1937 103 Verandering toren ADKZ-pantserwagen.
        1937 104 Situatieschets van terreinverkenning betreffende plaatsing kazemat Muiderberg waarop is aangegeven de ligging als-mede het schootsveld.
        1937 105 Instemming met de voorgestelde plaats van de kazemat Muiderberg en het schootsveld.
        1937 110 Vernielingsvoorzieningen brug over de Linge in Rijksweg nr. 15 nabij Gorinchem.
        1937 111 Uitnodiging tot het bijwonen van een vergadering betreffende het nemen van meer uitgebreide proeven met de aan te schaffen "Solo" anti tankgeweren.
        1937 114 Ontwerp van de te maken hindernissen nabij de brug voor gewoon verkeer over de IJssel bij Zwolle.
        1937 115 Verzoek om instemming betreffende de gewijzigde opstelling van de vechtwagenhindernis bij Dalem.
        1937 116 Instemming met de gewijzigde opstelling van de vechtwagenhindernis bij Dalem.
        1937 117 Verzoek om instemming betreffende de ontwerpen van de kazematten bij Dalem.
        1937 119 Voortgezette beproeving vuurleidingstoestel Hazemeyer voor middelbaar geschut.
        1937 120 Reactie op het ontwerp vechtwagenhindernis en kazematten bij Dalem.
        1937 123 Ontwerpen van de te maken vechtwagenhindernis en de te bouwen kazematten te Dalem.
        1937 124 Kaart van de brug over de Vaartse Rijn in Rijksweg 12 met de daarop aangegeven vernielingsvoorzieningen.
        1937 127 Waardering betreffende de werkzaamheden welke door de Commissie Luchtverdediging met betrekking tot het licht luchtdoelgeschut Zuiderzeewerken zijn verricht.
        1937 128 Beproeving anti-tankgeweer Oerlikon 2 cm.
        1937 129 Oostelijk tracé Rijksweg nr. 2 Amsterdam-Utrecht.
        1937 133 Ontwerp hindernis op de oostelijke oever nabij de brug voor gewoon verkeer over de IJssel bij Zwolle.
        1937 134 Vernielingsvoorzieningen aan het viaduct over de Koningsweg nabij Utrecht.
        1937 135 Westelijk tracé Rijksweg nr. 2 Amsterdam-Utrecht.
        1937 136 Reactie op het meest oostelijk tracé Rijksweg nr. 2 Amsterdam-Utrecht.
        1937 137 Ontwerp deurstellingen voor schutssluisdeuren nabij den Oever.
        1937 139 Proeven met anti-tankgeweer Solothurn kal 2 cm.
        1937 140 Voortgezette beproeving anti-tankgeweer fabrikaat Solothurn.
        1937 144 Situatieschets rondweg ten oosten van Utrecht.
        1937 145 Aanbrengen elektrische overbrenging op drie kanonnen van 10 tl nabij Den Helder.
        1937 147 Voorlopige handleiding en aanwijzingen tbv de opleiding met het geweer tp.
        1937 148 Verslag beproeving vuurleidingstoestel Hazemeijer.
        1937 150 Bezwaren tegen het meest oostelijke deel Rijksweg nr. 2 Amsterdam-Utrecht.
        1937 151 Ontwerp wapenvoorschrift geweer tp.
        1937 152 Ontwerp-tekeningen voor de bouw van een tunnel onder het Noordzeekanaal bij Velsen.
        1937 153 Proeven met infanteriegeschut fabrikaat Böhler kal. 4.7 cm.
        1937 154 Verboden kringen om de kazematten te Keizersveer.
        1937 156 Regeling inzake het aanvragen van octrooien voor uitvindingen van de Commissie voor physische strijdmiddelen.
        1937 158 Beschikbaarstelling van munitie.
        1937 159 Verslag van de beproeving van het vuurleidingstoestel Hazemeyer voor middelbaar luchtdoelgeschut.
        1937 160 Verslag van een vergadering betreffende de beproeving van het vuurleidingstoestel Hazemeyer voor middelbaar luchtdoelgeschut.
        1937 161 Beproeving vuurmond 4.7. cm.
        1937 162 Fabricage van het overbrengingssysteem.
        1937 163 Verslag van een bespreking betreffende de mobilisatietaak.
        1937 164 Verzoek om goedkeuring tracé Rijksweg nr. 2 Amsterdam-Utrecht.
        1937 166 Verslag beproeving elektrisch overbrengingssysteem van de Commissie voor Fysische Strijdmiddelen.
        1937 168 Rapport betreffende beproeving Oerlikon kal. 2 cm.
        1937 Ontwerp tracé's Rijksweg nr. 2 Amsterdam-Utrecht.
      - 1938, 1495
        1938 1 Overzicht aanwezige luchtverdedigingsmiddelen.
        1938 3 Verzoek om een ontwerp van een lamoen en hulpwiel voor de affuit van de vuurmond 4.7.
        1938 5 Schietproeven met de vuurmond 4.7 met schild.
        1938 6 Verzoek om schietproef gegevens vuurleidingstoestel 7.5 tl Hazemeyer.
        1938 7 Voorzieningen aan kunstwerken langs de weg ten oosten van Leiden.
        1938 8 Verzoek om een ontwerp van 2 eenvoudige handvaten bestemd voor de affuiten van de vuurmond 4.7.
        1938 9 Verzoek om inlichtingen omtrent het vraagstuk van de elektrische overbrenging.
        1938 10 Ontwerp tracé Rijksweg nr. 27.
        1938 12 Rijproeven met de vuurmond 4.7.
        1938 14 Schietproeven chroom-nikkelstalen kazemat.
        1938 17 Advies over de "Goerz-korrektor" en de "Goerz Richtungs- und Geschwindigkeitsmesser zur Flugzeug-bekämpfung".
        1938 19 Infanteriegeschut van 4.7 bij gebruik van motortractie.
        1938 20 Verslag van een vergadering over de aanschaf van 10,5 houwitser.
        1938 22 Kazemattenbouw in verband met de elektrificatie van spoorwegen.
        1938 23 Voorzieningen aan Rijkswegen nr. 27 en 15.
        1938 24 Aanschaffing luchtdoelmaterieel.
        1938 26 Gestelde eisen betreffende aanschaffing 10,5 hw.
        1938 27 Voorgestelde eisen met betrekking tot de aanleg van Rijksweg nr. 9.
        1938 28 Verslag van een vergadering over de geschiktheid van elektrische systemen.
        1938 29 Overzicht van proeven met het geweer tp.
        1938 30 Verzoek om oordeel over de palenhindernis Rijkswegen nr. 27 en 15.
        1938 32 Voorzieningen brug voor gewoon verkeer te Zutphen.
        1938 33 Vraagstuk motortractie infanteriegeschut.
        1938 34 Munitievoorwagen infanteriegeschut.
        1938 35 Overzicht van proeven met het geweer tp.
        1938 37 Eisen inzake de aanschaf van 10,5 hw.
        1938 38 Wijzingen in het schild op vuurmonden 4.7.
        1938 39 Omschrijving DAF zeswielige panterswagen type 3 1938. Met foto's.
        1938 41 Proeven met infanteriegeschut fabrikaat Böhler kal. 4.7 cm.
        1938 42 Ontwerpen van kazematten bij Jutphaas.
        1938 43 Proeven met de vuurmond 4.7.
        1938 45 Goedkeuring opberging taatskuip te Den Oever.
        1938 46 Voortgezette beproeving geweer tp fabrikaat Solothurn.
        1938 47 Tekeningen van tracé Rijkswegen nr 3. en 12.
        1938 49 Voortgezette proeven met vuurmond 4.7.
      - 1938, 1496
        1938 50 Vernielingsvoorzieningen viaduct Rijksweg nr. 15 over de spoorlijn Utrecht-Boxtel, nabij Meteren.
        1938 51 Voortgezette proeven met vuurmond 4.7.
        1938 52 Proeven vuurmond 4.7 met schild.
        1938 53 Vuurleidingsinstallatie Hazemeyer voor 7.5 tl.
        1938 54 Wijziging hek bij brug voor gewoon verkeer te Zutphen.
        1938 55 Verzoek om eventuele voorstellen bij de bouw van een viaduct over het spoorwegemplacement te Beesd.
        1938 57 Maandverslag van de werkzaamheden van de Commissie voor de Economische Verdedigingsvoorbereiding.
        1938 59 Beproeving vuurmond 10,5 hw.
        1938 61 Overzicht van te bezetten nooddetachementen.
        1938 62 Rapport Ford cabriolet als infanterietrekker.
        1938 65 Hulpmiddelen vuurmond 4.7.
        1938 66 Beproeving Ladeconus en Einsatzpatronen.
        1938 70 Verslag van de bijeenkomst op 25 maart 1938 inzake bedrijfsluchtbescherming.
        1938 73 Ontwerp jaarverslag Commissie voor physische strijdmiddelen 1937.
        1938 74 Verslagen van proeven met het geweer tp, fabrikaat Solothurn kal 2 cm.
        1938 75 Tekeningen van bergplaatsen voor nevelzuur c.a. te Den Oever en Kornwerderzand.
        1938 77 Hoogste punt Rijksweg nr. 12 ten oosten van Utrecht.
        1938 78 Opmerkingen op het rapport streekplan voor de Neder-Betuwe.
        1938 79 Vierwielig aangedreven Ford-truck.
        1938 81 Vernieligsvoorzieningen aan aanlegponton in de veerhaven te Hontenisse.
        1938 82 Uittreksel uit Die Kraftfahr-Kamptruppe van maart 1938.
        1938 83 Koppeling infanteriegeschut aan de voorwagen.
        1938 84 Uitnodiging tot het bijwonen van een vergadering betreffende voorstellen met betrekking tot het geweer tp.
        1938 85 Jaarverslag Commissie voor physische strijdmiddelen 1937.
        1938 88 Schets van het schootsveld kazemat Keizersveer Noord.
        1938 89 Kunstwerken I, II en III in rondweg ten oosten van Utrecht, gedeelte Vaartse Rijn-tot spoorlijn Utrecht-'s-Hertogen-bosch bij Lunetten.
        1938 94 Rijproef met de vuurmond van 4.7 met nieuwe vering.
        1938 95 Overzichtskaart van de brug over de IJssel bij Deventer.
        1938 96 Verslag van de beproeving geweer tp.
        1938 99 Beproeving onderstel voor het geweer tp.
        1938 103 Schets van het te bouwen posthuis bij de brug voor gewoon verkeer over de IJssel bij Zwolle.
        1938 110 Rijproef met de vuurmond 4.7.
        1938 111 Vernielingsvoorzieningen aan het viaduct over de spoorlijn Woerden-Gouda in de weg nr. 12.
        1938 113 Vernielingsvoorzieningen aan de brug over de Waalse Wetering.
        1938 114 Vernieligsvoorzieningen aan het viaduct over de Meerndijk bij Veldhuizen.
        1938 115 Demonstraties, proefnemingen met pantserwagen van Doorne type 3/1938.
        1938 117 Vernielingsvoorzieningen aan het viaduct in de weg Gouda-Bodegraven over de Rijksweg nr. 12.
        1938 118 Tracé Rijksweg nr. 2 gedeelte Winkel-Geuzensloot.
        1938 122 Verslag van de rijproeven met vuurmond 4.7 Böhler met nieuwe vering.
        1938 123 Beproeving en demonstratie onderstel geweer tp.
        1938 124 Schietproeven ter bepaling van de schilddikte van de vuurmond 4.7; munitie beproeving geweer tp.
        1938 127 Drijflichamen en onderwater-vaartuigen.
        1938 129 Opgave aanwezige zoeklichten.
        1938 130 Rapport bedieningsproef Bofors 10.5 hw.
        1938 132 Voorzieningen aan Rijksweg nr. 2, gedeelte Breukelen-Leidse Rijn.
        1938 133 Aanleg weggedeelte Winkel-Geuzensloot van Rijksweg nr. 2 Amsterdam-Utrecht.
        1938 134 Voorzieningen zandput en grondbergplaats aan het Merwedekanaal tussen Nigtevegt en Loenen.
        1938 135 Voorzieningen aan het kanaal Amsterdam-Boven-Rijn betreffende grondduiker voor de Maurikse wetering.
        1938 136 Vernielingsvoorzieningen aan de spoorbrug over de Vecht in de spoorlijn Utrecht-Amersfoort.
        1938 137 Wegomlegging bij het fort aan de Uppelse Dijk.
        1938 138 Voorzieningen grondduiker voor de Linge.
        1938 139 Voorzieningen aan de weg ten oosten van Leiden.
        1938 151 Aanleg grondbergplaats Jutphaas nabij keersluis Overeindseweg.
        1938 153 Aanleg nieuw wegdek in de Spiegelpolder.
        1938 154 Situatieschets met woning en loods op het zuidelijke plateau van de verdedigingswerken nabij Den Oever.
        1938 156 Voorzieningen aan schutsluis in het Amsterdam-Rijnkanaal te Tiel.
        1938 157 Ontwerp-tracé Rijksweg nr. 12, gedeelte Gelderse Vallei.
        1938 158 Eventuele voorzieningen aan de brug over de Linge in de weg van Tiel naar Eck en Wiel.
        1938 159 Overbrugging van het zijkanaal van het Wilhelminakanaal naar de Piushaven in de ringbaan-oost te Tilburg.
        1938 160 Overbrugging van de IJssel te Deventer.
      - 1938, 1497
        1938 162 Proef en demonstratie pantserwagen DAF type 3/1938.
        1938 171 Vernielingsvoorzieningen brug over het Eindhovense kanaal te Mierlo.
        1938 172 Aanleg Rijksweg nr. 12, gedeelte Gelderse Vallei.
        1938 173 Vernielingsvoorzieningen brug over de Mark bij Zwarte-brug in de weg Zevenberg-Leur.
        1938 174 Voorgestelde wijze van vernieling kunstwerk in de parallelweg langs het Amsterdam-Rijnkanaal.
        1938 175 Vernielingsvoorzieningen brug te Nederlangbroek.
        1938 176 Vernielingsvoorzieningen brug over de Berkel.
        1938 177 Grondbergplaats Jutphaas nabij keersluis Overeindseweg.
        1938 178 Vernielingsvoorzieningen brug over de omgelegde Parksteeg.
        1938 181 Vernielingsvoorzieningen brug over de Leidse Rijn in Rijksweg nr. 2.
        1938 182 Vernielingsvoorzieningen brug voor gewoon verkeer over de Linge bij Geldermalsen.
        1938 185 Beproevingen DAF pantserwagen type 3/1938.
        1938 189 Aanleg verkeersplein ten westen van het fort op de Biltstraat.
        1938 193 Verslag van demonstraties met de DAF pantserwagen type 3/1938 op cellasticbanden.
        1938 194 Vernielingsvoorzieningen viaducten in verkeersplein te Oudenrijn.
        1938 196 Schietproeven legerplaats bij Oldebroek.
        1938 197 Opgave van weermachtbehoeften.
        1938 200 Vernielingsvoorzieningen brug over de Mark onder Castelre (Baarlebrug).
        1938 201 Vernielingsvoorzieningen viaduct over de Pruimendijk ten noorden van de Waal.
        1938 211 Afdamming Brielse Maas en Botlek.
        1938 214 Aanleg van bruggen in het waterschap "De Maaskant".
        1938 215 Overzicht van luchtverdedigingskringen.
        1938 218 Inundatiegebied Rijksweg nr. 1, gedeelte Eemnes-Hoevelaken.
        1938 219 Kruising rondweg Amersfoort.
        1938 220 Vernielingsvoorzieningen brug over de Starrevaart.
        1938 221 Vernielingsvoorzieningen tunnel onder de Prins Hendriklaan in de rondweg ten oosten van Utrecht.
        1938 223 Wegenaanleg bij Culemborg.
        1938 224 Vernielingsvoorzieningen twee viaducten in Rijksweg nr. 15 in de gemeente Sliedrecht.
        1938 230 Vernielingsvoorzieningen brug over het Zwarte Water nabij Zwolle.
        1938 236 Uitbreiding Buitengewone Oproeping Uitwendige Veiligheid.
        1938 308 Paraatheid van de Kustartillerie.
        1938 309 Paraatheid van de Kustartillerie.
      - 1939, 1498
        1939 1A Overzicht stand bewapening Nederlands leger.
        1939 2 Rapport omtrent de strategische beveiliging van het Bijlands Kanaal.
        1939 3 Vernielingsvoorzieningen brug over het Valleikanaal in de weg Amersfoort-Spakenburg.
        1939 6 Grondberging Valleikanaal.
        1939 7 Verkenning van plaatsen voor te bouwen buskruitmagazijnen.
        1939 8 Wegomlegging Rijksweg nr. 27 ten oosten van Nieuwendijk.
        1939 11 Reparaties draagbare wapens en mitrailleurs bij de IIe Bataljons.
        1939 12 Verslag van een vergadering over de bouw van buskruitmagazijnen voor het munitiepark.
        1939 14 Aanwijzingen voor het doen innemen van de oorlogsstellingen door de vredesonderdelen betrokken bij de strategi-sche beveiliging.
        1939 15 Uitvoering werkzaamheden Valleikanaal.
        1939 16 Onderzoek naar het stellen van inundaties in de stelling in de Gelderse Vallei.
        1939 17 Vernielingsvoorzieningen viaduct Taatse Dijk en over de toegangsweg naar Utrecht weg nr. 12.
        1939 17IZ Bewaking van het Bijlandskanaal.
        1939 18 Vernielingsvoorzieningen brug over de Maas bij Wessem.
        1939 19 Vernielingsvoorzieningen weg nr. 1 Rijkswegenplan '38 gedeelte Eemnes-Hoevelaken.
        1939 20 Wegomlegging bij het Fort aan de Uppelse Dijk.
        1939 22 Tekening verkeerseiland nabij de Leidse-Rijn.
        1939 23 Werkzaamheden betreffende de aanleg van het Valleikanaal.
        1939 25 Verslag beproeving geweren tp fabrikaat Solothurn.
        1939 26 Rijproeven trekker pantserafweergeschut.
        1939 28 Vernielingsvoorzieningen viaduct Taatse Dijk en over de toegangsweg naar Utrecht.
        1939 29 Bouw van kazematten voor strategische veiligheid.
        1939 30 Chemische strijdmiddelen.
        1939 31 Vaststellen plaatsen kazematten elektrificatie spoorwegen.
        1939 32 Voorzieningen Rijksweg nr. 2, gedeelte Winkel-Geuzensloot.
        1939 33 Vernielingsvoorzieningen overbrugging van de Dieze en de Aa te 's-Hertogenbosch tbv Rijksweg nr. 26.
        1939 34 Verplaatsing van de ontworpen grondophoging weg nr. 1 Rijkswegenplan '38 gedeelte Eemnes-Hoevelaken.
        1939 35 Werkzaamheden Valleikanaal.
        1939 36 Omlegging Rijksweg nr. 27 ten oosten van Nieuwendijk.
        1939 37 Wegomlegging bij het Fort aan de Uppelse dijk.
        1939 39 In werking stellen oorlogsverbindingsnet stelling Den Helder op telegram C.
        1939 40 Plaats van kazematten in verband met elektrificatie van spoorlijnen.
        1939 41 Samenstelling grensbataljons.
        1939 42 Betonbouw voor Defensie-doeleinden in oorlogstijd.
        1939 45 Overzicht van autoriteiten die zijn belast met de uitoefening van het militair gezag en de hun toegewezen gebieden.
        1939 46 Overzicht van de indeling van officieren en burgerambtenaren bij de hoofdkwartieren, stafkwartieren en bij het centraal-laboratorium in geval van mobilisatie.
        1939 48 Aanleg gedeelte Rijksweg nr. 2 Breukelen-Leidse Rijn.
        1939 49 Aanschaf chemische strijdmiddelen.
      - 1939, 1499
        1939 51 Verruiming Valleikanaal.
        1939 52 Wegomlegging bij het Fort aan de Uppelse dijk.
        1939 53 Aanleg verbindingsweg Amersfoort Rijksweg nr. 1 en nr. 23.
        1939 54 Bouw van vier bruggen over het Valleikanaal te Leusden.
        1939 56 Overzicht mitrailleurs.
        1939 57 Aanschaf chemische strijdmiddelen.
        1939 58 Afdamming Brielse Maas en Botlek.
        1939 59 Nota over het terrein van het oude verdedigingswerk aan de Glashut te Amersfoort.
        1939 60 Instructie voor de luchtbescherming van het algemeen Hoofdkwartier.
        1939 61 Staat houdende de indeling van het zoeklichtmaterieel.
        1939 63 Werkzaamheden Valleikanaal.
        1939 64 Benodigde materieeluitrusting voor de luchtverdediging.
        1939 65 Rapport betreffende te nemen maatregelen en voorzieningen, welke niet achterwege mogen blijven wil de Koninklijke Landmacht voor haar taak berekend zijn.
        1939 66 Baggerwerkzaamheden in de Buitengrift te Utrecht.
        1939 67 Inundaties in de Gelderse Vallei.
        1939 68 Opgave van commandoposten.
        1939 69 Algemene richtlijnen voor de aanleg van versterkingen.
        1939 70 Gegevens voor de bouw van kazematten elektrificatie spoorwegen.
        1939 72 Overzicht van zand en grind (niet in Limburg).
        1939 74 Aanleg Rijksweg nr. 1 en nr. 23 ten oosten van Amersfoort.
        1939 76 Overbrugging Merwede-kanaal in Rijksweg nr. 15 onder Gorinchem.
        1939 77 Aanleg Rijksweg nr. 12, gedeelte Gelderse Vallei.
        1939 78 Drooglegging van de Noordse Buurtpolder.
        1939 82 Memorandum inzake de richtlijnen voor werken en inrichtingen van waterbouwkundige aard in verband met de lucht-bescherming.
        1939 83 Aanleg Rijksweg nr. 12. gedeelte Gelderse Vallei.
        1939 84 Drooglegging van de Noordse Buurterpolder.
        1939 85 Kazemat(ten) en hindernis bij de brug over het Zwarte Water nabij Zwolle.
        1939 86 Verslag van een inspectiereis langs verschillende detachementen.
        1939 88 Vernieligsvoorzieningen Eldense brug over Rijksweg nr. 52.
        1939 89 Afrekening baggerwerkzaamheden Buitengrift.
        1939 96 Werkzaamheden Rijksweg nr. 12, gedeelte Breukelen-Leidse Rijn.
        1939 99 Vernielingsvoorzieningen aan de brug over de Vecht te Vreeland.
        1939 100 Supplement op Oorlogsorganisaties.
      - 1939, 1500
        1939 101 Overzicht van de indeling van officieren en burgerambtenaren bij de hoofdkwartieren, stafkwartieren en bij het centraal-laboratorium in geval van mobilisatie.
        1939 102 Verzwaring en verhoging van een steunkering in het Land van Altena.
        1939 103 Verbetering wegvak Vechtbrug-Naarden Rijksweg nr. 1.
        1939 104 Steekproef schepen in en nabij Scheveningen.
        1939 105 Militaire voorzieningen bij de inpoldering van het Zuidelijke gedeelte van het IJsselmeer.
        1939 108 Aanleg gracht tussen de boerderij de Mas en de Kromme Rijn.
        1939 109 Wijziging Staf Bataljons per 1 september 1939.
        1939 112 Aanwijzingen voor het demobiliseren van de strategische detachementen, reserve grenscompagniën, alsmede van III-41 R.I.
        1939 114 Wijzigingen in het tracé en profiel van de Rijksweg nr. 1.
        1939 116 Inundatiemiddelen in de Gelderse Vallei.
        1939 117 Wijzigingen Rijksweg nr. 2, gedeelte Breukelen-Leidse Rijn.
        1939 118 Eventuele aanbieding van vinding tegen thermiet brandbommen.
        1939 119 Telexbericht van de inspectie werkverschaffing betreffende vordering werkzaamheden.
        1939 120 Telexbericht van de inspectie werkverschaffing betreffende vordering werkzaamheden.
        1939 121 Telexbericht van de inspectie werkverschaffing betreffende vordering werkzaamheden.
        1939 122 Inrichting Rijkswaterstaat (met weglating van de administratieve en wetenschappelijke diensten).
        1939 125 Verslagen van vergaderingen betreffende evacuatie bij inundatie.
        1939 126 Reactie op werkwijze Herstellingsdienst.
        1939 128 Vernielingsvoorzieningen viaducten in Rijksweg nr. 76 gedeelte Geleen-Heerlen.
        1939 129 Voorzieningen weg nr. 1 Rijkswegenplan 1938, gedeelte Eemnes-Hoevelaken.
        1939 131 Schema afvoer burgerbevolking.
        1939 132 Vernieligsvoorzieningen drie kunstwerken in Rijksweg nr. 39.
        1939 133 Vernielingsvoorzieningen brug over de Maas bij Wessem.
        1939 134 Verzoek om overleg inpoldering Zuidelijk gedeelte van het IJsselmeer.
        1939 135 Verkenning werk binnen verboden kringen (Rijksweg nr. 27).
        1939 136 Oorlogsorganisatie Depots Infanterie.
        1939 137 Vernielingsvoorzieningen brug over de Linge in de weg Leerdam-Heukelum.
        1939 138 Verslag van een bespreking over inundaties tussen Maas en Waal, en tussen Waal en Neder-Rijn.
        1939 139 Verzwaring inundatiekeringen.
        1939 140 Personeelsvoorziening bij de Artillerie.
        1939 141 Reorganisatie lichte troepen.
        1939 143 Verdediging en bevaarbaarheid van het IJsselmeer.
        1939 143 Rapport inzake de beveiliging van de noordvleugel van de Grebbelinie en het Oostfront Vesting Holland.
        1939 144 Stand der werkzaamheden groepen Naarden en Nieuwersluis.
        1939 145 Overzicht munitieuitrusting werkplaats Artillerie-Inrichting.
        1939 147 Voorstel tot het bouwen van granaatvrije schuilplaatsen met een grotere capaciteit.
        1939 148 Vernielingsvoorzieningen twee kunstwerken in Rijksweg nr. 43.
        1939 149 Verstrekking en opgave van materieel.
        1939 Aanmaak materieel tbv de Infanterie der Koninklijke Landmacht.
      - 1940, 1501
        1940 1 Vernielingsvoorzieningen brug over de Menaldumervaart in Rijksweg nr. 9.
        1940 2 Rapport betreffende schietoefening I.S.K.
        1940 3 Ontwerp beplanting Rijksweg nr. 26 gedeelte Waardenburg-Hedel.
        1940 4 Vernielingsvoorzieningen brug voor gewoon verkeer bij Baanhoek.
        1940 5 Vernielingsvoorzieningen bruggen over het Merwedekanaal in de gemeente Utrecht.
        1940 6 Vernieligsvoorzieningen aan de brug over het Merwedekanaal in Rijksweg nr. 15 onder Gorinchem.
        1940 8 Overzicht van de belangrijkste maatregelen, welke tot dusverre getroffen en voorbereid zijn tbv de vervaardiging van buskruit en springstoffen.
        1940 10 Opgave aanwezige scherpe eihandgranaten.
        1940 11 Indeling vuurmonden 4.7 bij de legeronderdelen.
        1940 12 Vernielingsvoorzieningen aan zes kunstwerken in Rijksweg nr. 68, gedeelte Eindhoven-Leende.
        1940 13 Gegevens 24 cm kanonnen.
        1940 14 Vernielingsvoorzieningen vijf kunstwerken in Rijksweg nr. 52, gedeelte Arnhem-Nijmegen.